# 同一控制请教

提问人：tm0303 时间：2017-09-11 21:27:00
看了这么多陈版的专业回贴，受益匪浅，现在也有业务请陈版予以指教，谢谢 A成立于 2016 年 5 月 27 日， 2016 年 10 月 1 日吸收合并B（A¥B为 一自然人C控制），作为吸收方的A， 2016 年 5 月 27 日-2016年 9 月 30 日如何追溯？B立于 2013 年 4 月 26 日， 2013 年 4 月 26日-2016年 5 月 27 日是否不用追溯？（B为自然人C100%持股）;在报出A 2016年 12 月末单体报表时（已吸收合并B），因A自 2016 年 5月才成立，不需报出比较报表？

回答人：chenyiwei
1 、在A的个别报表层面，B的资产、负债、业务、损益自吸收合并完成日后才纳入，不追溯到吸收合并完成日（2016.10.1）之前。
2 、如果A有其他子公司，需编制合并报表的，则合并报表应从A的成立日（2016.5.27）开始编制，不追溯到A的成立日之前的各年度和期间。也就是 2013 年 4 月 26 日-2016年 5 月 27 日不用追溯。